ACORDAO-COMPLETO-2415068

ACÓRDÃO DE RELAÇÃO

ACÓRDÃO DE RELAÇÃO 6865/2020 ATA 21/2020 - SEGUNDA CÂMARA

Acórdão 6865/2020-TCU-Segunda Câmara
	Os Ministros do Tribunal de Contas da União ACORDAM, por unanimidade, com fundamento nos arts. 1º, inciso V, e 39, inciso I, da Lei 8.443/1992, c/c os arts. 1º, inciso VIII, 143, inciso II, 259, inciso I, e 260, § 5º, do Regimento Interno/TCU e no art. 7º, inciso II, da Resolução/TCU 206/2007, em considerar prejudicada a apreciação do mérito dos atos de admissão de pessoal a seguir relacionados, por perda de objeto, tendo em vista o exaurimento dos seus efeitos financeiros antes do respectivo processamento por esta Corte, em razão do falecimento dos interessados ou do desligamento do cargo a que se refere o ato, de acordo com os pareceres emitidos nos autos:
1. Processo TC-Processo 020.725/2020-5 (ATOS DE ADMISSÃO) 
	1.1. Interessados: Maria Silva Prado Lessa (XXX.562.647-XX) ; Mariana Macedo de Almeida (XXX.383.596-XX) ; Mariana Silveira Moretzsohn (XXX.662.127-XX) ; Mariana de Souza Carvalho (XXX.525.507-XX) ; Maricruz Aurelia Fun Sang Cepeda (XXX.112.728-XX) ; Marilia Ceccon Salarini da Rosa (XXX.924.777-XX) ; Marissol dos Santos Freitas Themoteo Pereira (XXX.358.887-XX) ; Mauricio Chamarelli Gutierrez (XXX.737.867-XX) ; Mayana Martins Redin (XXX.003.790-XX) ; Melina Almeida Dias (XXX.309.757-XX) ; Milena Barcelos Lima (XXX.305.737-XX) ; Monica Alves Lobo (XXX.117.247-XX) ; Monica Cristine Pereira dos Santos (XXX.407.237-XX) ; Monica Maria de Franca (XXX.254.677-XX) ; Monica Silva da Costa (XXX.038.797-XX) ; Natalia Lucero Frias Tavares (XXX.612.747-XX) ; Natalia Morais Gaspar (XXX.761.657-XX) ; Nayara Mendes Costa (XXX.642.256-XX) ; Nina Machado O Neill (XXX.353.097-XX) ; Pablo Tavares Coimbra (XXX.410.967-XX) 
	1.2. Órgão/Entidade: Universidade Federal do Rio de Janeiro - UFRJ.
	1.3. Relator: Ministro-Substituto Marcos Bemquerer Costa.
	1.4. Representante do Ministério Público: Procurador Júlio Marcelo de Oliveira.
	1.5. Unidade Técnica: Secretaria de Fiscalização de Pessoal (Sefip) .
	1.6. Representação legal: não há.
	1.7. Determinações/Recomendações/Orientações: não há.

Segunda Câmara

Maria Silva Prado Lessa (XXX.562.647-XX); Mariana Macedo de Almeida (XXX.383.596-XX); Mariana Silveira Moretzsohn (XXX.662.127-XX); Mariana de Souza Carvalho (XXX.525.507-XX); Maricruz Aurelia Fun Sang Cepeda (XXX.112.728-XX); Marilia Ceccon Salarini da Rosa (XXX.924.777-XX); Marissol dos Santos Freitas Themoteo Pereira (XXX.358.887-XX); Mauricio Chamarelli Gutierrez (XXX.737.867-XX); Mayana Martins Redin (XXX.003.790-XX); Melina Almeida Dias (XXX.309.757-XX); Milena Barcelos Lima (XXX.305.737-XX); Monica Alves Lobo (XXX.117.247-XX); Monica Cristine Pereira dos Santos (XXX.407.237-XX); Monica Maria de Franca (XXX.254.677-XX); Monica Silva da Costa (XXX.038.797-XX); Natalia Lucero Frias Tavares (XXX.612.747-XX); Natalia Morais Gaspar (XXX.761.657-XX); Nayara Mendes Costa (XXX.642.256-XX); Nina Machado O Neill (XXX.353.097-XX); Pablo Tavares Coimbra (XXX.410.967-XX)

MARCOS BEMQUERER

não há.

Procurador Júlio Marcelo de Oliveira.

ATOS DE ADMISSÃO (ADS)

Secretaria de Fiscalização de Pessoal (Sefip).